臺灣高雄地方法院刑事判決
110年度原金重訴字第2號
公  訴  人  臺灣高雄地方檢察署檢察官
被      告  李瑋祥



選任辯護人  林靜如律師
被      告  張智勝





            李俊德


            黃宥騰


            方新荃


上四人共同
選任辯護人  陳品勻律師
被      告  尤奕翔


選任辯護人  王叡齡律師
被      告  黃筑暄


            潘冠羽




            姚凱翔



上三人共同
選任辯護人  陳品勻律師
被      告  陳美智


選任辯護人  田杰弘律師
被      告  孫曉凡



            林怡伶



            陳怡婷


上三人共同
選任辯護人  陳品勻律師
上列被告因組織犯罪防制條例等案件，經檢察官提起公訴（110
年度偵字第3670號、第8391號），本院判決如下：
    主  文
李瑋祥共同犯洗錢防制法第十五條第一項之罪，處有期徒刑貳年
陸月，併科罰金新臺幣貳佰伍拾萬元，罰金如易服勞役，以罰金
總額與壹年之日數比例折算。扣案如附表三編號4至14、25至54
、66至83、85至88所示之物沒收。犯罪所得人民幣壹仟零貳拾參
萬陸仟壹佰捌拾貳點陸貳元沒收，於全部或一部不能沒收或不宜
執行沒收時，追徵其價額。
張智勝共同犯洗錢防制法第十五條第一項之罪，處有期徒刑壹年
參月。未扣案之犯罪所得新臺幣柒萬元沒收，於全部或一部不能
沒收或不宜執行沒收時，追徵其價額。
李俊德共同犯洗錢防制法第十五條第一項之罪，處有期徒刑壹年
參月。未扣案之犯罪所得新臺幣柒萬元沒收，於全部或一部不能
沒收或不宜執行沒收時，追徵其價額。
黃宥騰共同犯洗錢防制法第十五條第一項之罪，處有期徒刑壹年
壹月。未扣案之犯罪所得新臺幣參萬玖仟元沒收，於全部或一部
不能沒收或不宜執行沒收時，追徵其價額。
方新荃共同犯洗錢防制法第十五條第一項之罪，處有期徒刑壹年
。
尤奕翔共同犯洗錢防制法第十五條第一項之罪，處有期徒刑壹年
參月。未扣案之犯罪所得新臺幣柒萬元沒收，於全部或一部不能
沒收或不宜執行沒收時，追徵其價額。
黃筑暄共同犯洗錢防制法第十五條第一項之罪，處有期徒刑壹年
貳月。未扣案之犯罪所得新臺幣柒萬元沒收，於全部或一部不能
沒收或不宜執行沒收時，追徵其價額。
潘冠羽共同犯洗錢防制法第十五條第一項之罪，處有期徒刑壹年
貳月。未扣案之犯罪所得新臺幣柒萬元沒收，於全部或一部不能
沒收或不宜執行沒收時，追徵其價額。
姚凱翔共同犯洗錢防制法第十五條第一項之罪，處有期徒刑壹年
參月。未扣案之犯罪所得新臺幣柒萬元沒收，於全部或一部不能
沒收或不宜執行沒收時，追徵其價額。
陳美智共同犯洗錢防制法第十五條第一項之罪，處有期徒刑壹年
。
孫曉凡共同犯洗錢防制法第十五條第一項之罪，處有期徒刑壹年
參月。未扣案之犯罪所得新臺幣柒萬元沒收，於全部或一部不能
沒收或不宜執行沒收時，追徵其價額。
林怡伶共同犯洗錢防制法第十五條第一項之罪，處有期徒刑壹年
參月。未扣案之犯罪所得新臺幣柒萬元沒收，於全部或一部不能
沒收或不宜執行沒收時，追徵其價額。
陳怡婷共同犯洗錢防制法第十五條第一項之罪，處有期徒刑壹年
貳月。未扣案之犯罪所得新臺幣柒萬元沒收，於全部或一部不能
沒收或不宜執行沒收時，追徵其價額。
    事  實
一、緣真實姓名年籍不詳綽號「GOD」之成年男子，於民國109年
    10月前某日，邀約綽號「馬督察」之李瑋祥設立轉帳機房（
    俗稱水房），共同基於以不正方法取得他人向金融機構申請
    開立之帳戶，用以掩飾或隱匿無合理來源且與收入顯不相當
    所得之去向及所在之特殊洗錢犯意聯絡，約明由「GOD」以
    不詳價格收購或承租大陸地區金融帳戶及U盾之不正方法，
    取得如附表一所示之人向大陸地區金融機構申請開立之帳戶
    及U盾後交給李瑋祥，並提供新臺幣（以下未指明幣別者，
    均指新臺幣）100萬元供李瑋祥運用；另由李瑋祥設立轉帳
    機房、購置及維護電腦設備、聘僱成員，並擔任機房現場負
    責人，管理機房運作、製作轉帳報表及支付成員報酬。謀議
    既定後，李瑋祥於109年10月間分別承租高雄市○○區○○○街00
    0○0號9樓（代號搖滾B區，下稱9樓水房）、同址大樓5樓（
    代號奧迪A區，下稱5樓水房）作為轉帳機房據點，並以每月
    薪資3萬元至4萬元不等之報酬，陸續聘僱具有同上犯意聯絡
    之張智勝、李俊德、黃宥騰、方新荃、尤奕翔、黃筑暄、潘
    冠羽、姚凱翔、陳美智、孫曉凡、林怡伶、陳怡婷，分別在
    上述水房擔任早班、晚班之網路轉帳人員（張智勝等12人參
    與期間及所在水房詳如附表二）。李瑋祥等13人自109年11
    月1日起，共同在上述9樓水房、5樓水房，使用李瑋祥購置
    之電腦經由網際網路連結「GOD」提供之系統平台，使用上
    述以不正方法取得附表一所示之人向金融機構申請開立之帳
    戶，收受真實姓名年籍不詳代號「MS」、「成吉」、「365
    」等客戶，以不詳大陸地區金融機構帳戶轉帳或匯入無合理
    來源且與前述李瑋祥等13人收入顯不相當之款項，之後再依
    上述客戶指定金額，將前述無合理來源之款項，透過網路轉
    帳轉入上述客戶指定之不詳大陸地區金融機構帳戶，截至11
    0年1月27日止，轉帳總金額合計人民幣14億7,700萬8,532元
    （收受總額人民幣7億4,414萬5,022.2元，轉出總額人民幣7
    億3,286萬3,509.8元，詳見附表四），其等共同以此方式掩
    飾、隱匿該等無合理來源款項之去向及所在。嗣警於110年1
    月28日依法搜索上述9樓水房、5樓水房，扣得如附表三所示
    之物，而循線查悉上情。
二、案經高雄市政府警察局刑事警察大隊報請臺灣高雄地方檢察
    署檢察官偵查起訴。　　
    理  由
壹、本判決依司法院「刑事判決精簡原則」製作。證據能力部分
    因當事人均不爭執（院一卷頁135、195至196、241、328、4
    51、476、院二卷頁245至246，本件所引卷證出處之卷宗簡
    稱見附表五），得不予說明。
貳、認定事實所憑之證據：　　
一、上開犯罪事實，業據被告李瑋祥、張智勝、李俊德、黃宥騰
    、方新荃、尤奕翔、黃筑暄、潘冠羽、姚凱翔、陳美智、孫
    曉凡、林怡伶、陳怡婷等13人於警詢、偵訊及本院審理中坦
    白承認（院二卷頁243至245），並經證人即甫進入9樓水房
    學習之林思佑、李俊韋（均經檢察官為不起訴處分）於警詢
    、偵訊證述在卷（警卷頁114至122、128至132、499至506、
    偵三卷頁175至177、357至359），且有本院110年度聲搜字
    第113號搜索票及自願受搜索同意書各1份、高雄市政府警察
    局刑事警察大隊搜索扣押筆錄、扣押物品目錄表各2份（警
    卷頁21至28、30至42）、搜索現場照片14張（偵二卷頁71至
    77）、扣押物品清單1份及扣案物照片48張（偵五卷頁25至6
    3、101至138）、9樓及5樓水房手繪平面圖各1份（警卷頁29
    、43）、指認犯罪嫌疑人紀錄表15份（偵一卷頁75至80、17
    5至179、255至259、偵二卷頁21至25、117至121、213至217
    、303至307、偵三卷頁35至39、105至109、191至195、235
    至239、263至267、289至293、329至333、偵四卷頁15至19
    ）、數位鑑識採證扣案如附表三編號14（扣押物品目錄表編
    號C4，警卷頁37）所示電腦之檔案：附件01為被告等人使用
    之洗錢平台匯出款項之明細、附件02為轉帳使用之人頭帳戶
    明細、附件03為無法使用之人頭帳戶明細、附件04為李瑋祥
    製作之轉帳機房110年1月27日日報表、附件05為李瑋祥製作
    之110年1月主管月報表、附件06為水房操作後台頁面（偵一
    卷頁81至95）、本案二處水房自109年11月1日起至110年1月
    27日止之每日日報表、每月月報表、3個月統計表（警卷頁6
    52至743）可參。而扣案如附表三編號55（扣押物品目錄表
    編號E6，為110年1月之打卡單）、編號56（扣押物品目錄表
    編號E7，為109年度之打卡單）所示本案被告於上述期間在
    水房上班使用之打卡單，亦經本院當庭提示並勘驗無誤，有
    本院勘驗筆錄（院一卷頁468）及該等打卡單影本（附表三
    編號55所示110年1月打卡單共10張，影本見院一卷頁559至5
    77；附表三編號56所示109年度打卡單共38張，影本見院一
    卷頁483至557）可參，另有如附表三編號4至14、25至56、6
    6至88所示電腦主機、U盾、行動電話及SIM卡、自製U盾點擊
    器、打卡機及打卡單扣案可佐，足認被告李瑋祥等13人上述
    任意性自白均與事實相符，堪可作為認定事實之依據。
二、被告張智勝、李俊德、尤奕翔、孫曉凡雖均辯稱其等是109
    年12月間；被告姚凱翔、林怡伶雖均辯稱其等是110年1月間
    才開始從事本案洗錢犯行云云，惟查：
  ㈠被告張智勝、李俊德、尤奕翔、孫曉凡、姚凱翔、林怡伶均
    坦承於本案查獲地點即9樓水房、5樓水房上班期間必須打卡
    等語（院一卷頁441、465），核與其他同案被告李瑋祥、黃
    宥騰、方新荃、黃筑暄、潘冠羽、陳美智、陳怡婷之陳述相
    符（院一卷頁234、441、465），且打卡單上代號是每一個
    被告自行決定，彼此間使用之代號不會重複乙節，業據水房
    現場負責人李瑋祥於本院審理陳述明確（院二卷頁277），
    則載有各別被告代號之打卡單即足以表徵該被告實際在本案
    水房工作之期間。
　㈡被告張智勝自承其打卡單代號為「吉娃娃」等語（院一卷頁4
    42）；李俊德自承其打卡單代號為「Junde」等語（院一卷
    頁443）；尤奕翔自承其打卡單代號為「余順天」等語（警
    卷頁87、院一卷頁466）；孫曉凡自承其打卡單代號為「寶
    寶」等語（院一卷頁467）；姚凱翔自承其打卡單代號為「
    阿智」等語（院一卷頁443至444）；林怡伶自承其打卡單代
    號為「杏牧」等語（院一卷頁444），而扣案如附表三編號5
    6所示109年度之打卡單（扣押物品目錄表編號E7，警卷頁42
    ），其中月份載明「11」之打卡單中，包含姓名載為「吉娃
    娃」、「Junde」、「余順天」、「寶寶」、「阿智」、「
    杏牧」之打卡單共6張（影本依序見院一卷頁519、503、485
    、483、499、515），足認被告張智勝、李俊德、尤奕翔、
    孫曉凡、姚凱翔、林怡伶均是109年11月間即分別在9樓水房
    及5樓水房從事上述網路轉帳工作。　　　
　㈢準此，被告張智勝、李俊德、尤奕翔、孫曉凡、姚凱翔、林
    怡伶均於109年11月間即參與本案洗錢犯行之事實，足以認
    定，其等上述所辯，均為臨訟卸責之詞，不足採信。
三、公訴意旨雖認被告李瑋祥等13人使用大陸地區金融帳戶所收
    受並轉出之款項，乃非法線上賭博網站之賭金，被告李瑋祥
    於警詢、偵訊及本院審理亦供稱：本案水房是幫大陸賭博網
    站「MS娛樂城」、「成吉思汗娛樂城」、「365娛樂城」做
    第三方支付即上分、下分（指轉入、轉出帳款）的工作，「
    GOD」有傳這三個賭博網站網頁給我看等語（警卷頁3、6至7
    、偵一卷頁130、院一卷頁229、231）；被告尤奕翔、黃筑
    暄、潘冠羽均供稱知道經手款項是賭博網站的錢等語（偵二
    卷頁282、371、偵三卷頁84）；被告張智勝、陳美智則猜測
    是賭博款項等語（偵一卷頁232、偵三卷頁248），然除上述
    被告之供述外，卷內並無任何客觀事證可證明本案水房處理
    之款項為其等所述賭博網站之賭金，亦即意圖營利供給賭博
    場所或聚眾賭博之犯罪所得，況被告李俊德、黃宥騰、方新
    荃、姚凱翔、孫曉凡、林怡伶、陳怡婷均否認知悉其等收受
    、轉出款項的來源及性質，一致供稱：不清楚經手的金錢來
    源等語（偵一卷頁330、偵二卷頁94、185、偵三卷頁221、2
    77、318、偵四卷頁44），在欠缺補強證據之情形下，自無
    從僅憑部分被告之自白即認定本案水房處理款項為意圖營利
    供給賭博場所或聚眾賭博之犯罪所得，此部分公訴意旨尚難
    採認，一併敘明。
四、綜上，本件事證明確，被告李瑋祥等13人上述共同為特殊洗
    錢之犯行，足以認定，均應予依法論科。
參、論罪科刑：
一、按洗錢防制法於105年12月28日修正公布，並於106年6月28
    日生效施行（下稱新法）。新法第2條規定：「本法所稱洗
    錢，指下列行為：一、意圖掩飾或隱匿特定犯罪所得來源，
    或使他人逃避刑事追訴，而移轉或變更特定犯罪所得。二、
    掩飾或隱匿特定犯罪所得之本質、來源、去向、所在、所有
    權、處分權或其他權益者。三、收受、持有或使用他人之特
    定犯罪所得。」以求與國際規範接軌。從而新法第14條第1
    項所規範之一般洗錢罪，必須有第3條規定之前置特定犯罪
    作為聯結，始能成立。然洗錢犯罪之偵辦在具體個案中經常
    祇見可疑金流，未必瞭解可疑金流所由來之犯罪行為，倘所
    有之洗錢犯罪皆須可疑金流所由來之犯罪行為已經判決有罪
    確定，始得進一步偵辦處罰，則對於欠缺積極事證足以認定
    確有前置犯罪，卻已明顯違反洗錢防制規定之可疑金流，即
    無法處理。故而新法乃參考澳洲刑法立法例，增訂特殊洗錢
    罪，於第15條第1項規定：「收受、持有或使用之財物或財
    產上利益，有下列情形之一，而無合理來源且與收入顯不相
    當者，處六月以上五年以下有期徒刑，得併科新臺幣五百萬
    元以下罰金：一、冒名或以假名向金融機構申請開立帳戶。
    二、以不正方法取得他人向金融機構申請開立之帳戶。三、
    規避第七條至第十條所定洗錢防制程序。」從而特殊洗錢罪
    之成立，不以查有前置犯罪之情形為要件，但必須其收受、
    持有或使用之財物或財產上利益，無合理來源並與收入顯不
    相當，且其財物或財產上利益之取得必須符合上開列舉之三
    種類型者為限（最高法院108年度台上字第1744號號刑事判
    決意旨參照）。查被告李瑋祥等13人使用「GOD」以不正方
    法取得如附表一所示之人向金融機構申請開立之銀行帳戶及
    U盾，收受代號「MS」、「成吉」、「365」等客戶，以不詳
    大陸地區金融機構帳戶轉帳或匯入無合理來源之款項後，再
    依上述客戶指定金額，將該等無合理來源之款項，透過網路
    轉帳轉入上述客戶指定之不詳大陸地區金融機構帳戶，藉以
    掩飾、隱匿此部分無合理來源款項之去向及所在，其等自10
    9年11月1日起至110年1月27日止之短短3個月內，收受、轉
    出之總金額高達人民幣14億7,700萬8,532元，明顯與被告李
    瑋祥等13人之收入不相當，且依卷內現存證據，無從認定該
    等款項為洗錢防制法第3條所定特定犯罪（包含意圖營利供
    給賭博場所、聚眾賭博等）之犯罪所得，則依前述說明，被
    告李瑋祥等13人所為，自屬使用以不正方法取得他人向金融
    機構申請開立之帳戶收受、持有、使用無合理來源且與被告
    等人收入顯不相當之款項，藉此掩飾或隱匿該等款項之去向
    及所在之特殊洗錢行為。　　
二、核被告李瑋祥、張智勝、李俊德、黃宥騰、方新荃、尤奕翔
    、黃筑暄、潘冠羽、姚凱翔、陳美智、孫曉凡、林怡伶、陳
    怡婷等13人所為，均是犯洗錢防制法第15條第1項第2款之特
    殊洗錢罪。公訴意旨雖認被告李瑋祥等13人均是犯同法第14
    條第1項之一般洗錢罪，然本案水房經手款項無從證明為洗
    錢防制法第3條所定特定犯罪之所得，業如前述，是此部分
    公訴意旨尚有誤會，惟因二者基本社會事實同一，經本院當
    庭告知兩造上述罪名（院二卷頁242），無礙雙方攻擊防禦
    權之行使，爰依法變更起訴法條。
三、按共同正犯之成立，只須具有犯意之聯絡，行為之分擔，既
    不問犯罪動機起於何人，不必每一階段犯行，均經參與。再
    共同正犯之意思聯絡，原不以數人間直接發生者為限，即有
    間接之聯絡者，亦包括在內，如甲分別邀乙、丙犯罪，雖乙
    、丙彼此無直接之聯絡，亦無礙於其為共同正犯之成立。又
    共同正犯，係共同實行犯罪行為之人，在共同意思範圍內，
    各自分擔犯罪行為之一部，相互利用他人之行為，以達其犯
    罪之目的，其成立不以全體均參與實行犯罪構成要件之行為
    為要件，其行為分擔，亦不以每一階段皆有參與為必要，倘
    具有相互利用其行為之合同意思所為，仍應負共同正犯之責
    （最高法院34年上字第862號、77年台上字第2135號、99年
    度台上字第1323號刑事判決意旨參照）。查被告李瑋祥等13
    人自本案水房成立或各自加入時起，基於共同犯意聯絡，而
    由李瑋祥負責籌組水房、招募成員並製作轉帳報表；並由張
    智勝、李俊德、黃宥騰、方新荃、尤奕翔、黃筑暄、潘冠羽
    、姚凱翔、陳美智、孫曉凡、林怡伶、陳怡婷等12人分別負
    責9樓水房及5樓水房之網路轉帳工作，其等所為均屬本案特
    殊洗錢犯罪歷程不可或缺之重要環節，足認其等均是以自己
    犯罪之意思而參與本案，即令9樓水房、5樓水房之成員間未
    直接聯繫，亦無礙於其等共同參與犯罪之認定。是被告李瑋
    祥等13人彼此之間，以及其等與「GOD」之間，有犯意聯絡
    及行為分擔，均應依刑法第28條規定論以共同正犯。
四、被告李瑋祥等13人多次收受無合理來源款項後再透過網路轉
    出之行為，均是基於特殊洗錢之單一犯意，且於密接時間及
    同地所為，手法相同，侵害同一法益，各次行為之獨立性極
    為薄弱，依一般社會觀念，在時間差距上，難以強行分開，
    在刑法評價上，以視為數個舉動接續施行，合為包括一行為
    予以評價較為合理，自應視為接續犯，各應僅論以一特殊洗
    錢罪。　　　　
五、洗錢防制法第16條第2項規定「犯前二條之罪，在偵查或審
    判中自白者，減輕其刑」。查被告李瑋祥、張智勝、李俊德
    、黃宥騰、方新荃、尤奕翔、黃筑暄、潘冠羽、姚凱翔、陳
    美智、孫曉凡、林怡伶、陳怡婷等13人就本案特殊洗錢之犯
    罪事實，於本院審理時均坦白承認，自均應依上述規定減輕
    其刑。
六、爰審酌被告李瑋祥、張智勝、李俊德、黃宥騰、方新荃、尤
    奕翔、黃筑暄、潘冠羽、姚凱翔、陳美智、孫曉凡、林怡伶
    、陳怡婷等13人正值青壯且身心健全，不思正途賺取所需，
    貪圖輕鬆得手之不法利益，從事本案洗錢犯行，將無合理來
    源之款項透過以不正方法取得帳戶轉帳之方式加以掩飾、隱
    匿，使偵查機關難以追查該等不法金流之去向及所在，亦難
    回溯追查不法金流之來源，被告等人所為不僅存有隱匿、掩
    飾不法金流背後犯罪行為之潛在危險，使該等背後犯罪之行
    為人因可藉此取得高額犯罪所得而對犯罪更加有恃無恐，更
    嚴重破壞金融秩序及穩定，亦阻礙防制洗錢體系之健全與透
    明金流軌跡之建置，況本案洗錢規模高達人民幣14億7,700
    萬8,532元，影響金融秩序之程度甚鉅，情節重大，應予嚴
    懲。並考量被告李瑋祥於105年間加入詐騙集團擔任提領被
    害人遭詐騙款項之車手，經臺灣高等法院高雄分院以108年
    度原上訴字第48號判決判處應執行有期徒刑3年6月並於109
    年3月4日確定（尚未執行完畢，不構成累犯）後，不思悔改
    ，竟自109年11月起再為本案洗錢犯行，素行顯然不佳，被
    告張智勝、李俊德、黃宥騰、方新荃、尤奕翔、黃筑暄、潘
    冠羽、姚凱翔、陳美智、孫曉凡、林怡伶、陳怡婷等12人於
    此之前則均無經法院判刑確定之紀錄，素行尚可，有其等之
    臺灣高等法院被告前案紀錄表可參。再審酌被告李瑋祥等13
    人均於本院審理中坦承特殊洗錢犯行，犯後態度尚可，本案
    犯罪手段亦尚屬和平，被告李瑋祥設置本案水房並招募成員
    ，負責管理水房、製作水房報表及支付成員報酬，處於支配
    與領導地位，情節最重；被告張智勝、李俊德、黃宥騰、方
    新荃、尤奕翔、黃筑暄、潘冠羽、姚凱翔、陳美智、孫曉凡
    、林怡伶、陳怡婷等12人均是被動聽命於李瑋祥，實際從事
    網路轉帳工作，其中被告張智勝、李俊德、尤奕翔、孫曉凡
    、姚凱翔、林怡伶均自109年11月間即參與本案洗錢犯行，
    卻辯稱是109年12月或110年1月才加入云云，試圖減輕自身
    刑責，與同為109年11月即參與本案並坦白承認之黃筑暄、
    潘冠羽、陳怡婷相較，刑度考量上應有所區別；被告黃宥騰
    則自109年12月才加入，參與期間較短，犯罪情節較輕於上
    述之人；被告方新荃、陳美智則是110年1月才加入，參與期
    間最短，犯罪情節亦最輕。另考量被告李瑋祥等13人之犯罪
    動機、目的均為短時間內輕鬆獲取暴利，及其等於本院審理
    自述之學經歷、就業情形及收入、家庭及經濟狀況等（詳見
    院二卷頁283至284）、本案所生犯罪危害等一切情狀，分別
    量處如主文第1項至第13項所示之刑，並就被告李瑋祥所科
    罰金刑部分，依刑法第42條第5 項前段規定，諭知罰金如易
    服勞役以罰金總額與1年之日數比例折算。
肆、沒收：
一、附表三所示扣案物部分：
  ㈠按供犯罪所用之物，屬於犯罪行為人者，得沒收之，刑法第3
    8條第2項前段定有明文。次按犯罪工具物必須屬於被告所有
    ，或被告有事實上之處分權時，始得在該被告罪刑項下諭知
    沒收；至於非所有權人，又無共同處分權之共同正犯，自無
    庸在其罪刑項下諭知沒收（最高法院107年度台上字第1109
    號判決意旨參照）。
  ㈡扣案如附表三編號4至14、25至54、66至83、85至88所示之電
    腦主機、U盾、行動電話及SIM卡、自製U盾點擊器，或為被
    告李瑋祥購置、或為「GOD」以不正方法取得後交給李瑋祥
    ，均是供作本案水房轉帳使用之物等情，業據李瑋祥於警詢
    、偵訊及本院審理供述明確（警卷頁3至5、11、偵一卷頁13
    0、偵四卷頁60、62、院一卷頁234），核與同案被告張智勝
    （警卷頁388）、李俊德（警卷頁338、偵一卷頁329）、黃
    宥騰（警卷頁248）、方新荃（警卷頁205、偵二卷頁184）
    、尤奕翔（警卷頁74、偵二卷頁280）、黃筑暄（偵二卷頁3
    68）、潘冠羽（警卷頁298、偵三卷頁82）、陳美智（警卷
    頁536）、孫曉凡（警卷頁436）、林怡伶（警卷頁600）、
    陳怡婷（警卷頁568）於警詢或偵訊之陳述相符，足認上述
    扣案物均是供被告李瑋祥等13人為本案特殊洗錢犯行所用之
    物。又上述扣案物除是由李瑋祥購買，故其有事實上處分權
    外，其餘由「GOD」提供者，亦經「GOD」交給李瑋祥供作本
    案水房使用，足認李瑋祥就上述扣案物均有事實上處分權，
    爰依刑法第38條第2項前段規定，就此部分扣案物均於被告
    李瑋祥所犯之罪項下宣告沒收。
　㈢扣案附表三編號1至3、15至23、57至65示行動電話各為被告
    李瑋祥、張智勝、李俊德、黃宥騰、方新荃、尤奕翔、黃筑
    暄、潘冠羽、姚凱翔、陳美智、孫曉凡、林怡伶、陳怡婷及
    第三人林思佑、李俊韋所有，其等均供稱上述行動電話為私
    人聯繫使用，與本案洗錢犯行無關等語（院一卷頁336至337
    、院二卷頁281至283、300至312），並於為警查獲時各自在
    扣押物品目錄表或該等扣案物背面簽名，與其餘扣案工作機
    資為區別，有扣押物品目錄表（警卷頁35、37至38）、該等
    扣案物照片（偵五卷頁104、128至130、院二卷頁314至334
    ）可參，而綜覽全卷事證，復查無事證足以證明上述扣案行
    動電話與本案有關，爰均不予宣告沒收。
　㈣扣案如附表三編號24所示房屋租賃契約書非本案二處水房之
    租約，與本案無關；編號55、56、84所示之打卡單及打卡機
    ，雖亦為被告李瑋祥購置並放在本案水房供本案被告上班打
    卡使用，然僅具證據性質，並非違禁物，亦非供洗錢犯罪所
    用之物，爰均不宣告沒收。　　
二、犯罪所得：
  ㈠刑法第38條之1第1項前段雖規定「犯罪所得，屬於犯罪行為
    人者，沒收之」。然於集團性犯罪，各成員間有無不法所得
    ，未必相同，若分配較少甚至未受分配之人，仍就全部犯罪
    所得負沒收或追徵之責，勢必超過個人所得之剝奪，無異代
    替其他參與者承擔責任。因此，犯罪所得之沒收，應就各人
    「實際分得」或「有事實上處分權限」之犯罪所得宣告沒收
    。若共同正犯成員因未受分配、尚未分配，或對於不法所得
    並無事實上處分權限，個人既無犯罪所得，即不應宣告沒收
    。次按洗錢防制法第18條第1項規定「犯第14條之罪，其所
    移轉、變更、掩飾、隱匿、收受、取得、持有、使用之財物
    或財產上利益，沒收之；犯第15條之罪，其所收受、持有、
    使用之財物或財產上利益，亦同」。但實務上對於共同正犯
    之犯罪所得宣告沒收，既以各人實際取得或有事實上處分權
    者為限，本於法律解釋一致性之原則，對上述條文亦應為相
    同解釋。況且上述條文既未規定「不問屬於犯罪行為人與否
    ，均予沒收」，在立法體例上即難以認為刑法第38條之1第1
    項之特別規定，仍應依上述說明，只就各人實際取得或有事
    實上處分權之犯罪所得宣告沒收。若共同正犯成員因未受分
    配、尚未分配，或對不法所得並無事實上處分權限，即不應
    宣告沒收。
  ㈡經查：
 1、本案二處水房自109年11月1日起至110年1月27日遭查獲前一
    日止，他人匯入總金額（入金量）為人民幣7億4,414萬5,02
    2.2元，被告李瑋祥等13人轉出總金額（出金量）為人民幣7
    億3,286萬3,509.8元，合計人民幣14億7,700萬8,532元乙節
    ，業經認定如前。又本案水房轉帳日報表中，「總利潤」欄
    所載金額即為本案水房實際獲利，該等金額是以每日日報表
    「總入金利潤」欄金額扣除銀行手續費之數額，自109年11
    月起至110年1月止水房實際獲利共為人民幣1,023萬6,182.6
    2元（每月入、出金總量及獲利詳見附表四），並散置於被
    告李瑋祥持有如附表三編號9、26至31、45、73至78所示U盾
    連結之大陸地區金融帳戶。另除李瑋祥以外，其餘受聘僱在
    水房擔任轉帳人員之被告張智勝、李俊德、黃宥騰、方新荃
    、尤奕翔、黃筑暄、潘冠羽、姚凱翔、陳美智、孫曉凡、林
    怡伶、陳怡婷，均是領固定月薪，由李瑋祥於每月10日以現
    金方式發放薪水，除110年1月份的薪水（原應於110年2月10
    日發放）因於110年1月28日遭查獲而未及發放外，先前（即
    109年11月份及12月份）薪水均有如期發放，並無遭欠薪等
    情，業據被告李瑋祥於警詢、本院審理時（警卷頁12、15至
    16、偵四卷頁62、院一卷頁232至234）、被告張智勝、李俊
    德、黃宥騰、陳怡婷於本院審理時（院一卷頁440）、被告
    尤奕翔、黃筑暄、潘冠羽、孫曉凡於本院審理時（院一卷頁
    465）供述明確，並有上述期間日報表、月報表及三個月轉
    帳統計表（警卷頁652至743）可參，足以認定。
 2、本案水房掩飾、隱匿去向及所在之人民幣14億7,700萬8,532
    元，雖為本案被告所為洗錢犯行收受、持有並使用之財物，
    然被告李瑋祥等13人收受該等財物後既已依代號「MS」、「
    成吉」、「365」等客戶指示將該等款項轉出至不詳帳戶，
    客觀上該等款項難認尚在被告李瑋祥等13人持有中，依現有
    卷證，亦無積極證據證明其等就該等款項有事實上處分權，
    依上述說明，尚不得依洗錢防制法第18條第1項後段規定對
    被告李瑋祥等13人諭知沒收該等款項。
 3、被告李瑋祥應沒收部分：
　　本案水房設備、轉帳人員均為被告李瑋祥所設置、聘僱，足
    認李瑋祥為實際掌控水房之人，則水房因從事洗錢犯行所實
    際獲得之利潤人民幣1,023萬6,182.62元，應屬李瑋祥之犯
    罪所得，應依刑法第38條之1第1項前段規定，在被告李瑋祥
    所犯之罪主文內宣告沒收，若因此部分犯罪所得散置於扣案
    如附表三編號9、26至31、45、73至78所示U盾連結之大陸地
    區金融帳戶，而全部或一部不能沒收或不宜執行沒收時，則
    依同條第3項規定追徵其價額。至於被告李瑋祥之辯護人為
    其辯稱：李瑋祥之報酬未經與「GOD」結算，尚未取得，不
    屬李瑋祥實際掌控，不應沒收云云（院一卷頁139），然水
    房實際利潤於本案遭查獲前，業已存放在上述U盾連結之大
    陸地區金融帳戶中，該等U盾既為李瑋祥持有，則李瑋祥對
    該等存放在U盾相對應金融帳戶中之不法所得自有事實上處
    分權，辯護人此部分所述，與卷證不符，尚難採認。
 4、被告黃宥騰、黃筑暄、陳怡婷應沒收部分：
  ⑴被告黃筑暄、陳怡婷於109年11月間；被告黃宥騰於109年12
    月間加入本案水房從事洗錢犯行乙節，業經認定如前，則依
    前述說明，黃宥騰應已領過1個月（109年12月份）的薪資；
    黃筑暄、陳怡婷應已領過2個月（109年11月份、12月份）的
    薪資。
　⑵被告黃宥騰於警詢自承：我領過1次薪水約4萬元等語（警卷
    頁255）；於偵訊改稱：我領到3萬9,000元等語（偵二卷頁9
    2）。被告黃筑暄於警詢自承：我自109年11月加入本案水房
    至遭查獲時止，共領7萬元至8萬元月薪等語（警卷頁164、1
    68），而卷內並無積極證據證明黃宥騰、黃筑暄各自所領月
    薪之確切數額，爰依罪疑有利被告原則，認定黃宥騰所領得
    薪資為3萬9,000元；黃筑暄所領得薪資共7萬元。另被告陳
    怡婷於警詢自承：我一個月薪水3萬5,000元，109年11月初
    加入至遭查獲止共領7萬元薪水等語（警卷頁569、573），
    爰認定陳怡婷所領得薪資共7萬元。上述薪資既為被告黃宥
    騰、黃筑暄、陳怡婷從事本案犯行之報酬，自屬犯罪所得，
    雖均未扣案，仍應分別於其等所犯之罪主文內宣告沒收，於
    全部或一部不能沒收或不宜執行沒收時，追徵其價額。　
 5、被告潘冠羽、張智勝、李俊德、尤奕翔、孫曉凡、姚凱翔、
    林怡伶應沒收部分：
  ⑴被告潘冠羽於警詢、偵訊自承：我自109年8至9月間開始在5
    樓水房上班，至今領薪約15萬元等語（警卷頁304、偵三卷
    頁82至83），惟依現有卷證，尚無從認定本案犯罪起始時間
    為109年8、9月間，僅能認定潘冠羽從事本案犯行是從109年
    11月起至遭查獲時止，並曾領得2個月薪資（即109年11月份
    及12月份薪資），然潘冠羽實際領取之薪資確切數額尚有不
    明。又被告張智勝、李俊德、尤奕翔、孫曉凡雖均於警詢或
    偵訊辯稱：109年12月間才加入本案水房，只領過1次薪水云
    云（依序為警卷頁75、79、偵一卷頁230；警卷頁339、343
    、偵一卷頁328；警卷頁75、79、偵二卷頁281；警卷頁437
    、441）；被告姚凱翔、林怡伶雖均於警詢、偵訊辯稱：110
    年1月才加入，還沒有領到薪水云云（依序為警卷頁466、47
    1、偵三卷頁220；警卷頁601、605、偵三卷頁318），惟被
    告張智勝、李俊德、尤奕翔、孫曉凡、姚凱翔、林怡伶均是
    109年11月間即參與本案犯行，業經認定如前，其等既自109
    年11月起即從事本案犯行，則至遭查獲時止，應已領得2個
    月（109年11月份、12月份）薪資，其等辯稱僅領得1個月薪
    資或尚未領得薪資即遭查獲云云，均不足採信，然卷內尚無
    事證足以證明其等6人於本案犯罪期間實際領取之月薪確切
    數額。
　⑵按前條犯罪所得及追徵之範圍與價額，認定顯有困難時，得
    以估算認定之，刑法第38條之2第1項前段定有明文。本案既
    乏明確事證可查悉被告潘冠羽、張智勝、李俊德、尤奕翔、
    孫曉凡、姚凱翔、林怡伶等7人自109年11月起從事本案洗錢
    犯行期間所領得之2個月薪資即其等犯罪所得之確切數額，
    自得依前述規定依現有卷證予以估算。經查，本案水房負責
    人李瑋祥於警詢陳稱：我招募的水房轉帳人員一開始進來都
    是月薪3萬元等語（偵四卷頁60）；於本院審理則陳稱：我
    給的薪資大概是4萬元到6萬元之間，由「GOD」視轉帳人員
    上班天數決定薪資高低等語（院一卷頁234），綜合觀之，
    可知受李瑋祥聘僱擔任轉帳人員者，甫加入水房之第一個月
    薪資為3萬元，第二個月起視其等上班天數多寡而介於4萬元
    至6萬元之間，依罪疑有利被告原則，爰認定第二個月薪資
    為4萬元，則二個月薪資總和為7萬元（3萬元+4萬元＝7萬元
    ）。從而，被告潘冠羽、張智勝、李俊德、尤奕翔、孫曉凡
    、姚凱翔、林怡伶等7人從事本案洗錢犯行期間所得報酬即
    犯罪所得各為7萬元，雖均未扣案，仍應分別於其等所犯之
    罪主文內宣告沒收，於全部或一部不能沒收或不宜執行沒收
    時，追徵其價額。
 6、被告方新荃、陳美智部分：
　　被告方新荃、陳美智均是110年1月才加入本案水房，尚未及
    領取該月薪資即遭查獲等情，業據其二人於本院審理供述在
    卷（院一卷頁465），核與水房負責人李瑋祥陳稱：110年1
    月的薪水還沒發等語（院一卷頁234）相符，卷內亦無其他
    事證足以證明被告方新荃、陳美智有因從事本案犯行取得不
    法所得，自無從對其等宣告沒收犯罪所得。
伍、不另為無罪諭知：
一、公訴意旨略以：「GOD」邀約被告李瑋祥發起設立前述轉帳
    機房之具有持續性、牟利性之洗錢犯罪組織，約明由「GOD
    」提供「MS」、「成吉思汗」、「365」等非法線上賭博網
    站，另由李瑋祥承租轉帳機房地點並擔任現場負責人，主持
    、指揮該轉帳機房運作並招募成員，被告張智勝、李俊德、
    黃宥騰、方新荃、尤奕翔、黃筑暄、潘冠羽、姚凱翔、陳美
    智、孫曉凡、林怡伶、陳怡婷均可預見非有正當理由，以來
    源不詳之U盾作為轉帳工具，多是欲藉以取得不法犯罪所得
    ，並隱匿身分以逃避追查，而可能為詐騙集團成員或博奕集
    團成員，竟為賺取報酬，而不違背其等本意，受李瑋祥招募
    而陸續加入從事轉帳工作，參與上述具有持續性、牟利性之
    洗錢犯罪組織。因認被告李瑋祥涉犯組織犯罪防制條例第3
    條第1項前段之發起犯罪組織罪嫌；被告張智勝、李俊德、
    黃宥騰、方新荃、尤奕翔、黃筑暄、潘冠羽、姚凱翔、陳美
    智、孫曉凡、林怡伶、陳怡婷則均涉犯同條例第3條第1項後
    段之參與犯罪組織罪嫌。
二、按犯罪事實應依證據認定之，無證據不得認定犯罪事實；不
    能證明被告犯罪者，應諭知無罪之判決；刑事訴訟法第154
    條第2項、第301條第1 項前段分別定有明文。次按組織犯罪
    防制條例所稱犯罪組織，指三人以上，以實施強暴、脅迫、
    詐術、恐嚇為手段或最重本刑逾五年有期徒刑之刑之罪，所
    組成具有持續性或牟利性之有結構性組織，組織犯罪防制條
    例第2條第1項定有明文。
三、經查，被告李瑋祥與「GOD」設立本案二處水房，並聘僱被
    告張智勝、李俊德、黃宥騰、方新荃、尤奕翔、黃筑暄、潘
    冠羽、姚凱翔、陳美智、孫曉凡、林怡伶、陳怡婷擔任網路
    轉帳人員，以附表一所示大陸地區金融帳戶收受款項後，再
    依客戶指示轉帳至其他大陸地區金融帳戶，其等經手之款項
    無從證明是賭博網站之賭金，亦即刑法第268條意圖營利供
    給賭博場所或聚眾賭博之犯罪所得，是被告李瑋祥等13人所
    為僅成立洗錢防制法第15條第1項第2款之特殊洗錢罪乙節，
    業經論述如前。而被告李瑋祥等13人所犯之特殊洗錢罪，法
    定本刑為6月以上5年以下有期徒刑，顯非「最重本刑逾五年
    有期徒刑之刑」之罪，其等所為之網路轉帳亦非屬以實施強
    暴、脅迫、詐術或恐嚇為手段之行為，則依前述說明，本案
    水房自非組織犯罪防制條例第2條第1項所稱之犯罪組織。準
    此，被告李瑋祥雖為發起並主持、指揮本案水房及招募水房
    成員之人，被告張智勝、李俊德、黃宥騰、方新荃、尤奕翔
    、黃筑暄、潘冠羽、姚凱翔、陳美智、孫曉凡、林怡伶、陳
    怡婷雖均參與本案水房之轉帳犯行，但本案水房既非組織犯
    罪防制條例所稱之犯罪組織，則其等所為自均不構成組織犯
    罪防制條例第3條第1項前段之發起犯罪組織或同條項後段之
    參與犯罪組織罪。　　
四、綜上，此部分公訴意旨之主張及其舉證，尚無法說服本院形
    成有罪之心證，本應分別就被告李瑋祥等13人被訴上述發起
    、參與犯罪組織部分為無罪諭知，惟檢察官認其等此部分所
    為與前述經本院論罪科刑之特殊洗錢罪（檢察官認犯一般洗
    錢罪，經本院變更起訴法條為特殊洗錢罪）間，各有想像競
    合之一罪關係，爰均不另為無罪之諭知。
據上論斷，應依刑事訴訟法第299條第1項前段、第300條，判決
如主文。
本案經檢察官李侑姿提起公訴，經檢察官葉容芳到庭執行職務。
中　　華　　民　　國　　111 　年　　6 　　月　　17　　日
                  刑事第九庭    審判長法　官  毛妍懿　　
                  　　
 　　　　　　　　　　　　　　　　　　 法　官  陳俊宏
　　　　　　　　　
 　　　　　　　　                     法　官  張瀞文
以上正本證明與原本無異。
如不服本判決應於收受送達後20日內向本院提出上訴書狀，並應
敘述具體理由；如未敘述上訴理由者，應於上訴期間屆滿後20日
內向本院補提理由書（均須按他造當事人之人數附繕本）「切勿
逕送上級法院」。
中　　華　　民　　國　　111 　年　　6 　　月　　17　　日
　　　　　　　　　　　　　　　　　   書記官　林雅婷　　　　　　 
附錄本案論罪科刑法條：
【洗錢防制法第15條】
收受、持有或使用之財物或財產上利益，有下列情形之一，而無
合理來源且與收入顯不相當者，處六月以上五年以下有期徒刑，
得併科新臺幣五百萬元以下罰金：
一、冒名或以假名向金融機構申請開立帳戶。
二、以不正方法取得他人向金融機構申請開立之帳戶。
三、規避第七條至第十條所定洗錢防制程序。
前項之未遂犯罰之。

【附表一】本案使用之人頭帳戶（出自偵一卷頁85、87）
編號 帳戶申設人 金融機構名稱及帳號 1 靖玉銀或靖宇銀 交通銀行帳號0000000000000000000號 2 靖玉銀或靖宇銀 農業銀行帳號0000000000000000000號 3 徐國梁或徐國良 交通銀行帳號0000000000000000000號 4 徐國梁或徐國良 工商銀行帳號0000000000000000000號 5 張秀鵬 郵政銀行帳號0000000000000000000號 6 曹成龍 建設銀行帳號0000000000000000000號 7 曹成龍 農業銀行帳號0000000000000000000號 8 劉緒平 建設銀行帳號0000000000000000000號 9 劉緒平 工商銀行帳號0000000000000000000號 10 劉緒平 郵政銀行帳號0000000000000000000號 11 李熙康或李希康 工商銀行帳號0000000000000000000號 12 李熙康或李希康 郵政銀行帳號0000000000000000000號 13 李熙康或李希康 建設銀行網路銀行帳號0000000000000000000號 14 李熙康或李希康 交通銀行帳號0000000000000000000號 15 石金棟 中國銀行帳號0000000000000000000號 16 劉瀘瀘 工商銀行帳號0000000000000000000號 17 孟德才 交通銀行帳號0000000000000000000號 18 孟德才 中國銀行帳號0000000000000000000號 19 李甜 農業銀行帳號0000000000000000000號 20 李甜 建設銀行帳號0000000000000000000號 21 李甜 交通銀行帳號0000000000000000000號 22 李甜 郵政銀行帳號0000000000000000000號 23 李甜 工商銀行帳號0000000000000000000號 24 郭峰 工商銀行帳號0000000000000000000號 25 郭峰 建設銀行帳號0000000000000000000號 26 郭峰 交通銀行帳號0000000000000000000號 

【附表二】被告參與期間及所在水房
編號 被告 所在水房 參與期間 證據 1 李瑋祥 9樓及5樓水房之負責人 109年10月起 ⑴被告李瑋祥供述（院一卷頁228、242）。 ⑵打卡單本身編號21、姓名欄記載「馬督察」之109年11月打卡單1張（影本見院一卷頁523，打卡單本身編號見該影本右上角，下同）。 2 張智勝 9樓水房 109年11月起 ⑴被告張智勝自承其打卡單代號為「吉娃娃」等語（院一卷頁442）。 ⑵編號19、姓名欄記載「吉娃娃」之109年11月打卡單1張（影本見院一卷頁519）。　 3 李俊德 9樓水房 109年11月起 ⑴被告李俊德自承其打卡單代號為「Junde」等語（院一卷頁443）。 ⑵編號11、姓名欄記載「Junde」之109年11月打卡單1張（影本見院一卷頁503）。 4 黃宥騰 9樓水房 109年12月起 ⑴被告黃宥騰供稱於109年12月間加入轉帳水房，其於打卡單之代號為「Neal」，編號36為其12月份打卡單等語（警卷頁253、偵二卷頁92、院一卷頁443）。 ⑵編號36、姓名欄記載「Neal」之打卡單1張（影本見院一卷頁553）。 5 方新荃 5樓水房 110年1月起 ⑴被告方新荃之供述（警卷頁206、偵二卷頁185）。 ⑵打卡單：不詳。　 6 尤奕翔 5樓水房 109年11月起 ⑴被告尤奕翔自承其打卡單代號為「余順天」等語（警卷頁87、院一卷頁466）。 ⑵編號2、姓名欄記載「余順天」之109年11月打卡單1張（影本見院一卷頁485）。 7 黃筑暄 5樓水房 109年11月起 ⑴被告黃筑暄供稱於109年11月間加入轉帳水房，其於打卡單之代號為「巴斯」，編號3為其11月份打卡單等語（警卷頁164、偵二卷頁369、院一卷頁467至468）。 ⑵編號3、姓名欄記載「巴斯」之打卡單1張（影本見院一卷頁487）。 8 潘冠羽 5樓水房 109年11月起 ⑴被告潘冠羽供稱其於打卡單之代號為「靜」，編號7為其11月份打卡單等語（院一卷頁467）。 ⑵編號7、姓名欄記載「靜」之打卡單1張（影本見院一卷頁495）。 9 姚凱翔 9樓水房 109年11月起 ⑴被告姚凱翔自承編號40打卡單為其110年1月之打卡單等語（院一卷頁443至444）。 ⑵編號40、姓名欄記載「阿智」、空白處有姚凱翔簽名之110年1月打卡單1張（影本見院一卷頁561，原本出自附表三編號55即扣押物品目錄表編號E6）；編號9、姓名欄記載「阿智」之109年11月打卡單1張（影本見院一卷頁499）。 10 陳美智 5樓水房 110年1月起 ⑴被告陳美智之陳述（警卷頁537）。 ⑵同案被告孫曉凡之陳述（警卷頁438）。　 ⑶打卡單：不詳。 11 孫曉凡 5樓水房 109年11月起 ⑴被告孫曉凡自承其打卡單代號為「寶寶」等語（院一卷頁467）。 ⑵編號1、姓名欄記載「寶寶」之109年11月打卡單1張（影本見院一卷頁483）。 12 林怡伶 9樓水房 109年11月起 ⑴被告林怡伶自承其打卡單代號為「杏牧」等語（院一卷頁444）。 ⑵編號17、姓名欄記載「杏牧」之109年11月打卡單1張（影本見院一卷頁515）。 13 陳怡婷 9樓水房 109年11月起 ⑴被告陳怡婷供稱於109年11月間加入轉帳水房，其於打卡單之代號為「T」等語（警卷頁569、偵四卷頁44、院一卷頁441至442）。 ⑵編號15、姓名欄記載「T」之打卡單1張（影本見院一卷頁511）。 

【附表三】扣案物
編號1至56所示之物扣案地點：9樓水房
編號57至88所示之物扣案地點：5樓水房
編號（ 原扣押目錄表編號） 扣案物名稱 數量 備註 （證據出處） 1 （A1） 蘋果手機iPhone 6S（IMEI：000000000000000） 1支 被告姚凱翔所有之物，與本案無關，不予沒收（院二卷頁281之姚凱翔供述、偵五卷頁128之扣案物照片）。 2 （A2） 蘋果手機iPhone 12pro MAX（IMEI：000000000000000、000000000000000） 1支 被告姚凱翔所有之物，與本案無關，不予沒收（院二卷頁281之姚凱翔供述、偵五卷頁128之扣案物照片）。 3 （A3） 三星手機Galaxy A30S（IMEI：000000000000000、000000000000000） 1支 第三人李俊韋所有之物，與本案無關，不予沒收（院二卷頁283之李瑋祥供述、偵五卷頁128之扣案物照片）。 4 （B1） 電腦主機 1台 供本案犯罪所用之物，應予沒收。 5 （B2） 電腦主機 1台 供本案犯罪所用之物，應予沒收。 6  （B3） 電腦主機 1台 供本案犯罪所用之物，應予沒收。 7  （B4） 電腦主機 1台 供本案犯罪所用之物，應予沒收。 8  （B5） 電腦主機 1台 供本案犯罪所用之物，應予沒收。 9  （B6） U盾 4支 供本案犯罪所用之物，應予沒收。 10  （B7） SIM卡 1張 供本案犯罪所用之物，應予沒收。 11  （C1） 電腦主機 1台 供本案犯罪所用之物，應予沒收。 12  （C2） 電腦主機 1台 供本案犯罪所用之物，應予沒收。 13  （C3） 電腦主機 1台 供本案犯罪所用之物，應予沒收。 14  （C4） 電腦主機 1台 供本案犯罪所用之物，應予沒收。 15  （C5） 三星手機Galaxy A8（IMEI：000000000000000、000000000000000） 1支 被告李俊德所有之物，與本案無關，不予沒收（院二卷頁281至282之李俊德供述、偵五卷頁129之扣案物照片）。 16  （C6） 蘋果手機iPhone 12pro MAX（IMEI：000000000000000、000000000000000） 1支 被告張智勝所有之物，與本案無關，不予沒收（院二卷頁282之張智勝供述、偵五卷頁129之扣案物照片）。 17  （C7） 蘋果手機XsMax（IMEI：000000000000000、000000000000000） 1支 被告黃宥騰所有之物，與本案無關，不予沒收（院二卷頁282之黃宥騰供述、偵五卷頁129之扣案物照片）。 18  （C8） 蘋果手機8plus（IMEI：000000000000000） 1支 被告李瑋祥所有之物，與本案無關，不予沒收（院二卷頁282之李瑋祥供述、偵五卷頁129之扣案物照片）。 19  （C9） 蘋果手機XsMax（IMEI：000000000000000、000000000000000） 1支 被告李瑋祥所有之物，與本案無關，不予沒收（院二卷頁282之李瑋祥供述、偵五卷頁130之扣案物照片）。 20 （C10） 蘋果手機iPhone 12pro MAX（IMEI：000000000000000、000000000000000） 1支 被告林怡伶所有之物，與本案無關，不予沒收（院二卷頁282之林怡伶供述、偵五卷頁130之扣案物照片）。 21 （C11） 蘋果手機iPhone 8 PLUS（IMEI：000000000000000） 1支 第三人林思佑所有之物，與本案無關，不予沒收（院二卷頁283之李瑋祥供述、偵五卷頁130之扣案物照片）。 22 （C12） 蘋果手機iPhone 11（IMEI：000000000000000、000000000000000） 1支 被告陳怡婷所有之物，與本案無關，不予沒收（院二卷頁283之陳怡婷供述、院二卷頁314之扣案物照片）。 23 （C13） 蘋果手機iPhone 11（IMEI：000000000000000、000000000000000） 1支 被告林怡伶所有之物，與本案無關，不予沒收（院二卷頁282之林怡伶供述、院二卷頁316之扣案物照片）。 24 （C14） 房屋租賃契約書 1本 非本案水房之租約，與本案無關，不予沒收（偵五卷頁102至103之扣案物照片）。 25 （C15）  中國大陸行動電話SIM卡黏貼本（內含23張SIM卡） 1本 供本案犯罪所用之物，應予沒收。 26 （C16） 交通銀行U盾 8支 供本案犯罪所用之物，應予沒收。 27 （C17） 工商銀行U盾 15支 供本案犯罪所用之物，應予沒收。 28 （C18） 中國郵政銀行U盾 14支 供本案犯罪所用之物，應予沒收。 29 （C19） 中國農業銀行U盾 10支 供本案犯罪所用之物，應予沒收。 30 （C20） 中國建設銀行U盾 9支 供本案犯罪所用之物，應予沒收。 31 （C21） 中國銀行U盾 1支 供本案犯罪所用之物，應予沒收。 32 （C22） 華為手機Y7pro 2019（張缸缸，藍色，IMEI：000000000000000、000000000000000） 1支 供本案犯罪所用之物，應予沒收。 33 （C23） 華為手機Y7pro 2019（紅色，IMEI：000000000000000、000000000000000） 1支 供本案犯罪所用之物，應予沒收。 34 （C24） 華為手機Y6pro 2019（葛耀玲，IMEI：000000000000000、000000000000000） 1支 供本案犯罪所用之物，應予沒收。 35 （C25） 紅米手機Redmi Note4X（IMEI：000000000000000、000000000000000） 1支 供本案犯罪所用之物，應予沒收。 36 （C26） 紅米手機Redmi Note4X（SIM卡槽損壞，IMEI：000000000000000、000000000000000） 1支 供本案犯罪所用之物，應予沒收。 37 （C27） 紅米手機Redmi Note4X（田世紀，香檳金色，IMEI：000000000000000、000000000000000） 1支 供本案犯罪所用之物，應予沒收。 38 （C28） 紅米手機Redmi Note5（梁璇躍，IMEI：000000000000000、000000000000000） 1支 供本案犯罪所用之物，應予沒收。 39 （C29） 紅米手機Redmi 4X（趙振夫、林強，IMEI：000000000000000、000000000000000） 1支 供本案犯罪所用之物，應予沒收。 40 （C30） 紅米手機Redmi 4X（劉子豪、陳裕仁，IMEI：000000000000000、000000000000000） 1支 供本案犯罪所用之物，應予沒收。 41 （C31） 紅米手機（曹成戊，IMEI：000000000000000、000000000000000） 1支 供本案犯罪所用之物，應予沒收。 42 （C32） 白色小米手機（王貴恒，IMEI：000000000000000、000000000000000） 1支 供本案犯罪所用之物，應予沒收。 43 （C33） 白色小米手機（葉肖玲、鐘大宇） 1支 供本案犯罪所用之物，應予沒收。 44 （C34） 銀色小米手機 1支 供本案犯罪所用之物，應予沒收。 45 （C35） U盾 8支 供本案犯罪所用之物，應予沒收。 46 （D1） 電腦主機（XIGMATEK） 1台 供本案犯罪所用之物，應予沒收。 47 （D2） 電腦主機（XIGMATEK，6號） 1台 供本案犯罪所用之物，應予沒收。 48 （D3） 電腦主機（MONTECH） 1台 供本案犯罪所用之物，應予沒收。 49 （D4） 紅米手機Note 4X（張明月、魏春雨，IMEI：000000000000000、000000000000000） 1支 供本案犯罪所用之物，應予沒收。 50 （E1） 華為藍色手機（無SIM卡，IMEI：000000000000000、000000000000000 ） 1支 供本案犯罪所用之物，應予沒收。 51 （E2） 白色小米手機 1支 供本案犯罪所用之物，應予沒收。 52 （E3） 白色小米手機（無SIM卡，IMEI：000000000000000、000000000000000） 1支 供本案犯罪所用之物，應予沒收。 53 （E4） 白色小米手機 1支 供本案犯罪所用之物，應予沒收。 54 （E5） 銀色小米手機 1支 供本案犯罪所用之物，應予沒收。 55 （E6） 上下班打卡單（110年1月） 10張 僅具證據性質，不予沒收（原本見偵五卷頁105之扣案物照片，影本見院一卷頁559至577）。 56 （E7） 上下班打卡單（109年度） 38張 僅具證據性質，不予沒收（原本見偵五卷頁105之扣案物照片，影本見院一卷頁483至557）。 57 （E-1） 蘋果手機iPhone 11（IMEI：000000000000000、000000000000000） 1支 被告方新荃所有之物，與本案無關，不予沒收（院一卷頁337之陳報狀、院二卷頁318之扣案物照片）。 58 （E-2-1） 蘋果手機iPhone 11pro（IMEI：000000000000000、000000000000000） 1支 被告潘冠羽所有之物，與本案無關，不予沒收（院一卷頁337之陳報狀、院二卷頁320之扣案物照片）。 59 （E-2- 2） 蘋果手機iPhone 12pro（IMEI：000000000000000、000000000000000） 1支 被告潘冠羽所有之物，與本案無關，不予沒收（院一卷頁337之陳報狀、院二卷頁322之扣案物照片）。 60 （E-2- 3） 蘋果手機iPhone 11（IMEI：000000000000000、000000000000000） 1支 被告潘冠羽所有之物，與本案無關，不予沒收（院一卷頁337之陳報狀、院二卷頁324之扣案物照片）。 61 （E-3） 蘋果手機iPhone 8（IMEI：000000000000000） 1支 被告陳美智所有之物，與本案無關，不予沒收（院一卷頁310至312之陳報狀、院二卷頁326之扣案物照片）。 62 （E-4） 蘋果手機iPhone XR（IMEI：000000000000000、000000000000000） 1支 被告孫曉凡所有之物，與本案無關，不予沒收（院一卷頁337之陳報狀、院二卷頁328之扣案物照片）。 63 （E-5） 蘋果手機iPhone 11（IMEI：000000000000000、000000000000000） 1支 被告黃筑暄所有之物，與本案無關，不予沒收（院一卷頁337之陳報狀、院二卷頁330之扣案物照片）。 64 （E-6- 1） 蘋果手機iPhone 12pro（IMEI：000000000000000、000000000000000） 1支 被告尤奕翔所有之物，與本案無關，不予沒收（院二卷頁300至306之陳報狀、院二卷頁332之扣案物照片）。 65 （E-6- 2） 蘋果手機iPhone 7（IMEI：000000000000000） 1支 被告尤奕翔所有之物，與本案無關，不予沒收（院二卷頁300至306之陳報狀、偵五卷頁104及院二卷頁334之扣案物照片） 66 （F-1-1至F-1-12） 自製U盾點擊器 12台 供本案犯罪所用之物，應予沒收。 67 （F-2-1至F-2-4）  電腦主機（未含螢幕） 4台 供本案犯罪所用之物，應予沒收。 68 （F-3） 電腦主機（含螢幕2台） 1台 供本案犯罪所用之物，應予沒收。 69 （H-1） 電腦主機（未含螢幕2台） 1台 供本案犯罪所用之物，應予沒收。 70 （H-2） 電腦主機（未含螢幕2台） 1台 供本案犯罪所用之物，應予沒收。 71 （H-3） 電腦主機（未含螢幕2台） 1台 供本案犯罪所用之物，應予沒收。 72 （H-4） 電腦主機（未含螢幕2台） 1台 供本案犯罪所用之物，應予沒收。 73 （H-5） 中國銀行U盾 9支 供本案犯罪所用之物，應予沒收。 74 （H-6） 中國郵政儲蓄銀行U盾 10支 供本案犯罪所用之物，應予沒收。 75 （H-7） 交通銀行U盾 4支 供本案犯罪所用之物，應予沒收。 76 （H-8） 中國農業銀行U盾 10支 供本案犯罪所用之物，應予沒收。 77 （H-9） 中國建設銀行U盾 8支 供本案犯罪所用之物，應予沒收。 78 （H-10） 中國工商銀行U盾 4支 供本案犯罪所用之物，應予沒收。 79 （H-11） 小米工作機 18支 供本案犯罪所用之物，應予沒收。 80 （H-12） 蘋果工作機 1支 供本案犯罪所用之物，應予沒收。 81 （H-13） OPPO工作機 2支 供本案犯罪所用之物，應予沒收。 82 （H-14） 華為工作機 18支 供本案犯罪所用之物，應予沒收。 83 （H-15） 廢棄U盾 1袋 供本案犯罪所用之物，應予沒收。 84 （I-1） 打卡機（含卡片11張） 1台 僅具證據性質，不予沒 收（偵五卷頁101之扣 案物照片）。 85 （I-2） 廢棄U盾 1箱 供本案犯罪所用之物，應予沒收。 86 （I-3） 華為工作機 1支 供本案犯罪所用之物，應予沒收。 87 （I-4） realme工作機 1支 供本案犯罪所用之物，應予沒收。 88 （I-5） 廢棄U盾 2袋 供本案犯罪所用之物，應予沒收。 

【附表四】本案水房自109年11月1日至110年1月27日止洗錢金額
統計表（均為人民幣）
月份 總入金量 （他人匯入） 總出金量（被告轉出） 轉帳總筆數 水房總利潤 109年11月 207,890,963元 204,775,887.3元 40,928筆 2,673,927.63元 109年12月 309,325,476.2元 304,622,544元 25,344筆 4,542,897.86元 110年1月 226,928,582.9元 223,465,078.5元 20,002筆 3,019,357.13元 總計 744,145,022.2元 732,863,509.8元 86,274筆 10,236,182.62元  總計1,477,008,532元    

【附表五】本判決所引出處之卷證簡稱與全稱對照表
簡稱 卷宗全稱 警卷 高雄市政府警察局刑事警察大隊高市警刑大偵2字第11070800500號卷 偵一卷 臺灣高雄地方檢察署110年度偵字第3670號卷一 偵二卷 臺灣高雄地方檢察署110年度偵字第3670號卷二 偵三卷 臺灣高雄地方檢察署110年度偵字第3670號卷三 偵四卷 臺灣高雄地方檢察署110年度偵字第3670號卷四 偵五卷 臺灣高雄地方檢察署110年度偵字第8391號卷 院一卷 本院110年度原金重訴字第2號卷一 院二卷 本院110年度原金重訴字第2號卷二